臺灣臺中地方法院刑事判決　　　　　 94年度沙簡上字第570號
上　訴　人　甲○○
即　被　告
上列上訴人因違反毒品危害防制條例案件，不服本院沙鹿簡易庭
中華民國九十四年七月二十六日九十四年度沙簡字第四二六號第
一審刑事簡易判決（聲請簡易判決處刑案號：台灣台中地方法院
檢察署九十四年度偵字第八四七八號），提起上訴，本院管轄之
第二審合議庭判決如下：
    主  文
上訴駁回。
    犯罪事實及理由
一、甲○○曾因違反毒品危害防制條例案件，經本院判處有期徒
    刑五月，甫於民國九十三年十一月二十三日執行完畢。詎其
    猶不知悔改，竟基於持有第一級毒品海洛因之犯意，於九十
    四年一月九日、十日間，在其位於臺中市○區○○路一七八
    巷十三之四號六樓租屋處內，向沈自強收受海洛因二包後而
    持有之，嗣於九十四年一月十一日二十一時三十分許，在其
    前揭租屋處為警查獲，並扣得前揭海洛因二小包（淨重零點
    零九公克、包裝重零點五七公克）。
二、認定犯罪事實所憑之證據及理由：
（一）前揭犯罪事實，業據被告於警詢供稱：「（問：略以警方
      於你與丙○○居住房內查獲之海洛因等物是否為你所有？
      毒品來源為何？）是我的，毒品是我向阿強幫他儲值遊戲
      點數及儲電話跟他換得」等語（九十四年度毒偵字第四○
      二號卷第七頁反面），又被告於檢察官偵訊中亦為相同之
      供述（同前偵卷第十八頁），再被告於本院審理中亦供稱
      ：「丙○○要求我向沈自強要海洛因，我向沈自強要的海
      洛因，就是後來被查到的海洛因。當時因我跟沈自強比較
      熟，丙○○請我跟沈自強要一些，我向沈自強開口，沈自
      強就將一些毒品放在房間內，他跟我說這些是要給丙○○
      的，我就轉告丙○○毒品放在那裡，我沒有碰過那些毒品
      。沈自強是我們被警察查獲前一、二天放在我們的住處」
      等語（本院卷第六十七頁），次查持有毒品，係指將毒品
      置於自己實力支配之下，並非以有現實執持該毒品之行為
      為必要，被告既向沈自強索取毒品海洛因，而沈自強亦將
      毒品海洛因置於被告所現實具管領力之房間內，被告自具
      執持占有該毒品海洛因之故意甚明。
（三）扣案之白粉二包，經送鑑定確為毒品海洛因，合計淨重零
      點零九公克、包裝重零點五七公克，此有法務部調查局九
      十四年三月三十日調科壹字第一二○○一五三八號鑑定通
      知書一紙在卷可稽。
三、對被告辯解及有利部分不採之理由
（一）被告辯解要旨：被告辯稱：前揭扣案海洛因係伊女友丙○○所有，伊於警詢及檢察官之前揭自白，係因於偵查時為
      丙○○擔罪，嗣因丙○○向伊父親提及已承認施用毒品，
      故伊始改口云云。
（二）經查：證人丙○○於所犯違反毒品危害防制條例案件偵查
      中均否認犯行，嗣迨至本院九十四年四月十三日準備程序
      中，始第一次於其所犯案件偵、審程序中坦承犯行，此有
      本院九十四年訴字第一○五○號丙○○違反毒品危害防制
      條例相關筆錄在卷可稽（含臺灣臺中地方法院檢察署九十
      四年度毒偵字第三七五號卷），惟被告卻早於九十四年二
      月二十五日檢察官第二次偵訊時即改口否認持有毒品，是
      被告辯稱：因丙○○已坦承施用毒品，故伊始改口云云，
      顯不可採。
（三）證人丙○○於本院固證稱本案扣案海洛因係其所有，且稱
      ：「（問：毒品從何而來？）沈自強查獲前一、二天拿到
      學士路一七八巷十三之四號六樓給我施用的... 當時沈自
      強給我時，甲○○在家也有看到」等語（本院卷第六十二
      頁），亦即沈自強係直接將海洛因交予丙○○且被告是時
      亦在場，然此與被告前揭所稱：沈自強尚交待被告毒品係
      要給丙○○，且被告又再轉告丙○○毒品所在之位置等情
      不符，是證人丙○○於本院前揭證詞顯不可採。
（四）至證人乙○○固於本院證稱伊曾看過丙○○施用海洛因，
      且未看過甲○○施用海洛因，故認為扣案海洛因係丙○○
      所有云云（本院卷第六十四頁），惟此要屬證人乙○○推
      測之詞，依刑事訴訟法第一百六十條之規定，無證據能力
      ，且亦核與證人丙○○證稱：乙○○未曾看過伊施用毒品
      等語不符（本院卷第六十二頁），自亦不足為被告有利之
      認定
（五）綜上所述，被告所辯，要屬卸責之詞，不足採信，本案事
      證明確，被告犯行，堪以認定。
四、論罪科刑之理由
（一）核被告所為，係犯毒品危害防制條例第十一條第一項之持
      有第一級毒品罪。被告有前揭刑案之執行紀錄，此有臺灣
      臺中地方法院檢察署刑案資料查註紀錄表、臺灣高等法院
      被告全國前案紀錄表各一份在卷可按，其受有期徒刑之執
      行完畢後，五年內再犯本案有期徒刑以上之罪，為累犯，
      應依刑法第四十七條規定加重其刑。扣案之海洛因二包（
      淨重零點零玖公克、包裝重零點五七公克），應依毒品危
      害防制條例第十八條第一項前段沒收銷燬之。
（二）原審以被告罪證明確，適用毒品危害防制條例十一條第一
      項、第十八條第一項前段，刑法第十一條前段、第四十一
      條第一項前段，罰金罰鍰提高標準條例第二條之規定，對
      被告量處有期徒刑六月，及諭知如易科罰金之折算標準，
      並就扣案海洛因諭知沒收銷燬，其認事用法並無不當，量
      刑亦屬妥適，被告上訴意旨否認犯罪，顯無理由，應予駁
      回。
據上論斷，應依刑事訴訟法第四百五十五條之一第三項、第三百
六十八條，判決如主文。
中　　華　　民　　國　　94　　年　　11　　月　　2 　　日
                     台灣台中地方法院刑事第二庭
                             審判長法  官  蔡名曜
                                   法  官  陳姵君
                                   法  官  郭書豪
右正本證明與原本無異。
本件不得上訴。
                                   書記官  陳美虹
中　　華　　民　　國　　94　　年　　11　　月　　3 　　日
附錄論罪科刑法條：
毒品危害防制條例第十一條第一項：
持有第一級毒品者，處三年以下有期徒刑、拘役或新臺幣五萬元
以下罰金。
